臺灣彰化地方法院刑事判決　　　　　　 100年度簡上字第97號
公　訴　人　臺灣彰化地方法院檢察署檢察官
上　訴　人
即　被　告　陳柏榕
上列上訴人因被告傷害案件，不服本院100 年度簡字第198 號中
華民國100 年1 月24日第一審簡易判決（原聲請簡易判決處刑案
號：99年度調偵字第695 號、99年度偵字第9621號、第10088 號
），提起上訴，本院管轄之第二審合議庭判決如下︰
    主  文
上訴駁回。
    犯罪事實
一、陳柏榕、陳瑋全（未上訴，業經原審判決有期徒刑4 月確定
    ）因細故對林育安心生不滿，竟與3 、4 名姓名年籍不詳之
    成年男子（聲請簡易判決處刑書誤載為一群年籍不詳之人士
    ），共同基於傷害他人身體之犯意聯絡，於民國98年11月6
    日下午22時，在彰化縣二林鎮○○里○○○街楓康超市外停
    車場等林育安出現，嗣未見到林育安出現，陳瑋全遂指示王
    瀚陞（未上訴，業經原審判決拘役30日確定）撥打電話叫林
    育安前來，王瀚陞明知渠等係欲毆打林育安，竟與渠等共同
    基於傷害犯意聯絡，以門號0000-000000 號行動電話，撥打
    林育安之門號00 00 -000000 號行動電話，請林育安前來現
    場。林育安不疑有他，遂前來現場。陳柏榕、陳瑋全2 人及
    上揭不詳成年男子見林育安到現場後，隨即以不知何人所有
    之鐵管、安全帽、賣場手推車等物及拳、腳等圍毆林育安背
    部、頭部、手腳、肩膀、脖頸等處，致林育安受有頭部外傷
    、背部挫傷、左下肢挫傷併擦傷、第五腰椎脊椎滑脫等傷害
    。
二、案經林育安訴由彰化縣警察局芳苑分局報告臺灣彰化地方法
    院檢察署檢察官偵查並聲請以簡易判決處刑。
    理  由
一、按被告經合法傳喚，無正當之理由不到庭者，得不待其陳述
    ，逕行判決，刑事訴訟法第371 條定有明文。本件上訴人即
    被告陳柏榕經本院合法傳喚，無正當之理由不到庭，有本院
    送達證書在卷可稽，本院不待其陳述，逕行判決，核先敘明
    。
二、證據能力之審酌：
  (一)按「被告以外之人於審判外之言詞或書面陳述，除法律有規
    定者外，不得作為證據。」刑事訴訟法第159 條第1 項固定
    有明文。惟按「被告以外之人於審判外之陳述，雖不符前4
    條之規定，而經當事人於審判程序同意作為證據，法院審酌
    該言詞陳述或書面陳述作成時之情況，認為適當者，亦得為
    證據。當事人、代理人或辯護人於法院調查證據時，知有第
    159 條第1 項不得為證據之情形，而未於言詞辯論終結前聲
    明異議者，視為有前項之同意。」刑事訴訟法第159 條之5
    亦規定甚明。本件證人即告訴人林育安、證人即同案被告王
    瀚陞、證人洪婉庭於警詢中之供述、財團法人彰化基督教醫
    院二林分院診斷書2 紙，雖均屬被告以外之人於審判外之言
    詞或書面陳述，惟被告於本院調查證據時，知有上情而未就
    該等證詞為傳聞證據部分聲明異議，本院審酌該等陳述或係
    執法機關依法定程序詢問而做成，或係醫療院所依其診斷結
    果製作之證明，並無何違法不當之處，亦無不足採信之情況
    ，認以之做為證據，應屬適當，該等陳述應有證據能力。
  (二)證人即告訴人林育安、證人即同案被告王瀚陞、證人洪婉庭
    於偵訊中之陳述，亦屬被告以外之人於審判外之陳述，依刑
    事訴訟法第159 條第1 項之規定，本不得做為證據。惟按被
    告以外之人於偵查中向檢察官所為之陳述，除顯有不可信之
    情況者外，得為證據，刑事訴訟法第159 條之1 第2 項定有
    明文。上開陳述均係在檢察官前所做成，並均有具結擔保其
    陳述之正確性，並無何顯不可信之情況，依前開法條意旨，
    自得做為證據。
  (三)蒐證照片7 張係警員以相機拍攝告訴人受傷及衣物破損之情
    形，並非供述證據，無傳聞法則之適用，亦無違法取得或其
    他不得做為證據之事由，應有證據能力。
  (四)本件所引其餘證據，公訴人、被告及辯護人均不爭執證據能
    力，亦無違法取得或其他不得做為證據之事由，均有證據能
    力，應予敘明。
三、被告於本院審理時經合法傳喚未到庭，而被告於本件準備程
    序中坦承犯行，核與證人即告訴人林育安於警詢及偵訊中之
    指述相符（見99偵字第4662號偵卷第5 頁至第11頁、第67頁
    ），參以證人即告訴人之母親洪婉庭於偵訊時證稱：「第一
    次調解時，我問陳柏榕為何你們連給他一個機會都沒有，問
    都不問就打林育安，陳柏榕在調解會說『我們有問林育安說
    ，是不是他催油門的，我才打的』。」等語（見99年度調偵
    字第695 號偵卷第29頁），本案共同被告王瀚陞亦於警詢時
    供稱，於案發時有看到陳柏榕在現場等語（見99年度偵字第
    4662號偵卷第17頁背面），並有蒐證照片7 張、財團法人彰
    化基督教醫院二林分院診斷書2 件（分見99年度偵字第4662
    號偵卷第21頁至第23頁、第28頁、第60頁）在卷可稽。本件
    事證明確，被告前開犯行洵堪認定。
四、核被告陳柏榕所為，係犯刑法第277 條第1 項之傷害罪。陳
    柏榕與王瀚陞、陳瑋全及其他3 、4 名毆打林育安之不詳年
    籍成年男子間，就上開犯行有犯意聯絡及行為分擔，為共同
    正犯。原審以被告罪證明確，予以論罪科刑及諭知易科罰金
    折算標準，認事用法核無違誤。上訴人即被告雖以原審量刑
    過重為由，提起上訴，惟按量刑之輕重及緩刑之宣告，係事
    實審法院得依職權自由裁量之事項，茍已斟酌刑法第57條各
    款所列情狀而未逾越法定刑度，則不得遽指為違法；又刑罰
    之量定屬法院自由裁量之職權行使，但仍應審酌刑法第57
    條所列各款事由及一切情狀，為酌量輕重之標準，並非漫無
    限制，在同一犯罪事實與情節，如別無其他加重或減輕之原
    因，下級法院量定之刑，亦無過重或失輕之不當情形，則上
    級法院對於下級法院之職權行使，原則上應予尊重（最高法
    院72年度臺上字第6696號判例及85年度臺上字第2446號判決
    意旨參照）。原審依全案情節，判處被告有期徒刑4 月，並
    諭知易科罰金之折算標準，量刑尚稱妥適，上訴人即被告以
    原判決量刑過重為由提起上訴，難認有理由，應予駁回。
據上論斷，應依刑事訴訟法第455 條之1 第1 項、第3 項、第36
8 條、第371 條，判決如主文。
本案經檢察官賴志盛到庭執行職務。
中    華    民    國  100     年    9     月    20    日
                  刑事第五庭  審判長法  官  周淡怡
                                    法  官  蔡家瑜
                                    法  官  王奕勛
以上正本證明與原本無異。
本件不得上訴。
中    華    民    國   100    年    9     月    20    日
                                  書記官  戴國安